臺灣雲林地方法院民事裁定
111年度司全字第154號
債  權  人  ○○○○○○農會

法定代理人  張○○  
代  理  人  阮○○  
債  務  人  曾○○即曾○○    


上列當事人間假扣押事件，本院裁定如下：
    主  文
債權人以新臺幣柒萬參仟元或等值之銀行發行可轉讓定期存款單
，為債務人供擔保後，得對於債務人之財產，在新臺幣貳拾壹萬
捌仟陸佰伍拾柒元之範圍內，予以假扣押。
債務人以新臺幣貳拾壹萬捌仟陸佰伍拾柒元或等值之銀行發行可
轉讓定期存款單為債權人供擔保後，得免為或撤銷前項假扣押。
聲請程序費用新臺幣壹仟元由債務人負擔。
    理  由
一、按債權人就金錢請求或得易為金錢請求之請求，欲保全強制
    執行者，得聲請假扣押；假扣押非有日後不能強制執行或甚
    難執行之虞者，不得為之；請求及假扣押之原因應釋明之。
    前項釋明如有不足，而債權人陳明願供擔保或法院認為適當
    者，法院得定相當之擔保，命供擔保後為假扣押，民事訴訟
    法第522 條第1 項、第523 條第1 項及第526 條第1 項、第
    2項分別定有明文。而所謂假扣押之原因，係指日後有不能
    強制執行或甚難執行之虞或應在外國為強制執行之情形是也
    。所謂不能強制執行之虞，係指諸如債務人浪費財產，增加
    負擔，或將其財產為不利益之處分，致有達於無資力狀態之
    堪慮等是；所謂恐難執行之虞，諸如債務人將移住遠方或逃
    匿是也（最高法院19年抗字第232 號判例意旨參照）。
二、本件債權人主張債務人於民國109年3月4日向其借款新臺幣
    （下同）40萬元，貸款分二筆為①36萬元、②4萬元，借款期
    限至114年3月3日止，並約定按月攤還本息，逾期還款應加
    計違約金，惟債務人自111年6月4日起即未依約繳付本息，
    依約喪失期限利益，借款視同全部到期。經債權人電話聯絡
    及發函催告，債務人均置之不理，又其為躲避債務正隱匿其
    財產且有變賣之事實發生，且本件債務係無擔保農業信用保
    證基金貸款，如不予即時對債務人所有財產實施假扣押，容
    任債務人自由處分其財產，則債權人之債權將有日後不能執
    行或甚難執行之虞，爰陳明願供擔保，聲請本院就債務人之
    財產於218,657元之範圍內假扣押等語，並有提出農業發展
    基金貸款借據、放款帳卡、放款催收記錄表、催告書及郵件
    退件信封等件影本為證。經查，本件債權人所主張之請求，
    依其提出上開事證，就請求之原因，固可認為有相當之釋明
    ，就所述假扣押之原因，則未足盡釋明之責，惟債權人既陳
    明願供擔保，本院認為其釋明之不足，擔保足以補之，故定
    相當之擔保，命供擔保後為假扣押。
三、爰裁定如主文。
四、如不服本裁定，應於裁定送達後10日內，以書狀向本院提出
    異議。
中　　華　　民　　國　　111 　年　　8 　　月　　29　　日
                民事第一庭    司法事務官  

附錄強制執行法第132條第3項規定：
債權人收受假扣押或假處分裁定後已逾30日者，不得聲請執行。
註：辦理提供擔保時，因本院代理國庫為華南銀行虎尾分行，如
非以現金提存，請勿持其他金融機構簽發之支票辦理。